臺灣桃園地方法院刑事判決
                                   111年度審金訴字第56號
公  訴  人  臺灣桃園地方檢察署檢察官
被      告  王昱權



上列被告因詐欺等案件，經檢察官提起公訴（110 年度偵緝字第
1688號），本院判決如下：
    主  文
本件免訴。
    理  由
一、公訴意旨詳如附件起訴書所載 。
二、按案件曾經判決確定者，應諭知免訴之判決，並得不經言詞
    辯論為之，刑事訴訟法第302 條第1 款、第307 條分別定有
    明文。又刑事訴訟法第302 條第1 款規定「案件曾經判決確
    定者，應諭知免訴之判決」，係以同一案件，已經法院為實
    體上之確定判決，該被告應否受刑事制裁，即因前次判決而
    確定，不能更為其他有罪或無罪之實體上裁判。此項原則，
    關於實質上一罪或裁判上一罪，其一部事實已經判決確定者
    ，對於構成一罪之其他部分，亦有其適用（最高法院110 年
    度台上字第750 號判決意旨參照）。
三、經查，被害人江孟修、蕭友翔於民國109 年11月7 日、8 日
    遭詐欺集團詐騙匯款至夏瑜君第一商業銀行帳號000-000000
    00000 號帳戶，被告王昱權依詐欺集團指示而前往領取上開
    帳戶存摺、金融卡之包裹乙節，前經臺灣新北地方法院以11
    0 年度金訴字第517 號判決判處有罪，並於111年3月9日確
    定（下稱前案）。被告所犯前案領取之帳戶與本案起訴之附
    表所載領取之帳戶相同，有前案判決書及臺灣高等法院被告
    前案紀錄表可證，足認檢察官本件所起訴之事實，與前案確
    定判決所認定之事實為同一事實，而為前案既判力效力所及
    ，揆諸上開法條規定、判決意旨及說明，爰不經言詞辯論，
    逕為諭知免訴之判決。
四、據上論斷，應依刑事訴訟法第302 條第1 款、第307 條，判
    決如主文。
中　　華　　民　　國　　111 　年　　5 　　月　　31　　日
                    刑事審查庭　審判長法　官　劉美香
                                      法　官　陳俐文
                                      法　官　呂曾達
以上正本證明與原本無異。
如不服本判決應於收受判決後20日內向本院提出上訴書狀，並應
敘述具體理由。其未敘述上訴理由者，應於上訴期間屆滿後20日
內向本院補提理由書(均須按他造當事人之人數附繕本)「切勿逕
送上級法院」。 
        　　　　　　　　　　　　　　　書記官　楊淨雲
中　　華　　民　　國　　111 　年　　5 　　月　　31　　日
附件：
臺灣桃園地方檢察署檢察官起訴書
                                   110年度偵緝字第1688號
　　被　　　告　王昱權　男　20歲（民國00年00月0日生）
　　　　　　　　　　　　住新北市○○區○○街000號5樓
                        居桃園市○○區○○街0巷00號5樓
　　　　　　　　　　　　國民身分證統一編號：Z000000000號
上列被告因詐欺等案件，已經偵查終結，認應該提起公訴，茲將
犯罪事實及證據並所犯法條分敘如下：
　　　　　　犯罪事實
一、王昱權、真實姓名年籍不詳暱稱「王庭軒」及其他真實年籍
    姓名均不詳之人，均自民國109年11月間起，參與其他不詳
    成員所組成以實施詐術為手段，具有持續性、牟利性之有結
    構性詐欺集團組織，共同意圖為自己不法之所有，並基於3
    人以上共同犯詐欺取財之犯意聯絡，由該不詳之詐欺集團成
    員，於如附表一所示之時間，向如附表一所示之人，施以如
    附表所示詐術，致如附表一所示之人陷於錯誤，分別寄送如
    附表一所示之銀行金融卡及密碼至如附表二所示之超商。王
    昱權再分別於如附表二所示時間，至附表二所示超商，領取
    如附表二所示包裹後，依「王庭軒」指示，將收受之包裹轉
    交予不詳之詐欺集團成員。嗣如附表一所示之人發覺有異，
    報警處理。
二、案經夏瑜君訴由桃園市政府警察局八德分局報告偵辦。
　　　　　　證據並所犯法條
一、證據清單及待證事實：
編號 證據名稱 待證事實 1 被告王昱權於警詢時及偵訊中之供述。 坦認有於如附表一所示之時、地領取包裹，惟否認知悉係為詐欺集團領取包裹之事實。 2 證人即如附表一所示之告訴人夏瑜君於警詢中之證述。 如附表一所示之告訴人遭該詐欺集團成員以如附表一所示之手法詐騙後，依詐欺集團指示，於如附表一所示之時間，將如附表一所示之金融卡及密碼寄出之事實。 3 如附表一所示之告訴人通訊軟體對話紀錄、告訴人之第一銀行帳戶基本資料及交易明細 如附表一所示之告訴人遭詐騙後，寄出如附表一所示之帳戶金融卡及密碼之事實。 4 網購線上查件表、叫車紀錄回覆信件、超商監視器翻拍照片 證明被告於如附表二所示之時、地領取包裹之事實。 
二、核被告所為，係涉犯洗錢防制法第2條第1款、同法第14條第
    1項之洗錢及刑法第339條之4條第1項第2款三人以上共同犯
    詐欺取財等罪嫌。被告如附表二所示之各行為均同時觸犯洗
    錢罪及加重詐欺取財罪名，請依刑法第55條前段想像競合犯
    規定，從一重之加重詐欺取財罪處斷；被告與所屬詐欺集團
    成員間，就上開詐欺行為間，有犯意聯絡及行為分擔，請依
    共同正犯論處。被告未經扣案之犯罪所得，請依刑法第38條
    之1第1項本文規定，宣告沒收，如全部或一部不能沒收或不
    宜執行沒收時，請依同法第38條之1第3項規定，追徵其價額
    。至告訴人於刑事陳報狀指訴被告領取包裹後，另有持包裹
    內金融卡冒領新臺幣882元，應涉犯刑法第339條之2之以不
    正方法從自動付款設備取得他人之物罪嫌部分，查本件於案
    發時已相隔近1年，實務上ATM監視器畫面已無法調閱，卷內
    又無其他證據足認被告確有持上開金融卡冒領上開款項，自
    不得徒以被告有領取包裹之行為，遽認被告即為冒領款項之
    人。惟此部分若成立犯罪，則被告領取包裹行為與後續提款
    間，應屬接續犯一罪之關係，而為本件起訴效力所及，爰不
    另為不起訴處分。
三、依刑事訴訟法第251條第1項提起公訴。
　此　致
臺灣桃園地方法院
中　　華　　民　　國　 110　　年　　10 　　月　　1　　日
　　　　　　　　　　　　　　　檢　察　官  吳宜展
本件證明與原本無異
中　　華　　民　　國　 110　　年　　12　　月　　 5　　日
                              書  記  官  李昕潔
所犯法條：
洗錢防制法第2條
本法所稱洗錢，指下列行為：
一、意圖掩飾或隱匿特定犯罪所得來源，或使他人逃避刑事追訴
    ，而移轉或變更特定犯罪所得。
二、掩飾或隱匿特定犯罪所得之本質、來源、去向、所在、所有
    權、處分權或其他權益者。
三、收受、持有或使用他人之特定犯罪所得。
洗錢防制法第14條
有第二條各款所列洗錢行為者，處 7 年以下有期徒刑，併科新
臺幣 5 百萬元以下罰金。
前項之未遂犯罰之。
前二項情形，不得科以超過其特定犯罪所定最重本刑之刑。
中華民國刑法第339條之4
犯第 339 條詐欺罪而有下列情形之一者，處 1 年以上 7 年以
下有期徒刑，得併科 1 百萬元以下罰金：
一、冒用政府機關或公務員名義犯之。
二、三人以上共同犯之。
三、以廣播電視、電子通訊、網際網路或其他媒體等傳播工具，
    對公眾散布而犯之。
前項之未遂犯罰之。
附表一
編號 告訴人  詐欺時間 詐欺方式 寄送品項 1 夏瑜君 109年11月3日凌晨1時許 詐欺集團成員在通訊軟體Facebook社團刊登求職訊息，並佯稱須先提供銀行帳戶等語，使告訴人夏瑜欣依其指示寄送右列銀行帳戶資料之事實。 告訴人夏瑜君申設第一商業銀行帳號000-00000000000號帳戶金融卡及密碼 
附表二
編號 領取包裹時間 領取包裹地點 領取包裹內容 1 109年11月7日 上午3時31分 桃園市○○區○○街00號(全家便利超商八德忠誠店) 告訴人夏瑜君如附表一之第一銀行金融卡及密碼